臺灣高等法院交通法庭裁定　　　　　　　　　九十三年度交抗字第八五三號
　　抗　告　人　甲○○
右抗告人因違反道路交通管理處罰條例案件，不服台灣台北地方法院中華民國九十三
年九月二十三日裁定（九十三年度交聲字第六三四號），提起抗告，本院裁定如左：
    主  文
抗告駁回。
    理  由
一、按汽（機）車行駛時，駕駛人應注意車前狀況，並隨時採取必要之安全措施。汽
    （機）車行近行人穿越道前，應減速慢行，遇有行人穿越時，無論有無交通警察
    指揮或號誌指示，均應暫停讓行人先行通過。道路交通安全規則第九十四條第三
    項、第一百零三條定有明文。汽（機）車駕駛人，駕駛汽（機）車，行近行人穿
    越道，不減速慢行或行人穿越道有行人穿越時，不暫停讓行人先行通過者，處新
    臺幣（下同）六百元以上一千八百元以下罰鍰；又汽（機）車駕駛人，駕駛汽（
    機）車違反道路交通安全規定，因而肇事致人受傷者，吊扣其駕駛執照三個月至
    六個月。道路交通管理處罰條例第四十四條第二款、修正前道路交通管理處罰條
    例第六十一條亦分別定有明文。
二、原裁定略以：本件受處分人駕駛車號ＢＬＺ－九一六號重型機車，沿台北市○○
    路○段第二車道由南向北行駛至肇事地點，在行人越道上與穿越道路之行人洪美
    雲發生碰撞肇事，致洪美雲因而受傷，有交通事故談話紀錄表、台北市政府警察
    局萬華分局交通分隊道路交通事故補充資料表、道路交通事故現場圖附卷可按，
    雖受處分人辯稱當時號誌已轉為綠燈，伊剛起步，被害人闖紅燈衝出，伊根本不
    及反應，始發生該起車禍云云，惟依卷附道路交通事故現場圖以觀，被害人撞擊
    處已近行人穿越道中央，若如受處分人所言係綠燈剛起步，應會注意到被害人正
    穿越行人穿越道，然受處分人竟未就車前狀況充分之注意，致該起車禍發生，其
    有過失甚明，且縱使被害人違反交通號誌而穿越道路，受處分人仍應依規定禮讓
    被害人優先通過，是受處分人所辯不足採，本件事證明確。又依「實體從舊、程
    序從新」之原則，本件違規行為發生於交通管理處罰條例第六十一條第三項修正
    前，應依行為時之法律即舊法處斷，原處分機關依法裁處受處分人一千二百元，
    並吊扣駕駛執照三個月，核無違誤，本件受處分人之異議為無理由，應予駁回。
三、本院經核閱相關卷證，認原裁定並無不當。抗告意旨略以：伊完全遵守交通號誌
    指示，享有完全路權，被害人闖越馬路碰撞伊車始跌倒受傷，並非伊行駛中所撞
    擊，且被害人突然衝出，伊實不及反應，若因而採取閃躲而與他車致生事故，則
    肇事責任將如何斷定？原審認定與事實不符云云。經查，抗告人即受處分人並不
    否認於肇事地點人行道上與被害人洪美雲發生碰撞，依道路交通事故現場圖所示
    碰撞地點在行人穿越道上，已距人行道東側起點七．八公尺，顯示行人洪美雲已
    在行人穿越道上行走一段距離，抗告人車輛既遇燈號轉換剛起步，焉有不及反應
    之理，則其仍發生碰撞，應有疏未注意車前狀況之情事，況依前開說明汽（機）
    車行近行人穿越道，均應減速慢行，遇有行人穿越時，無論是否有號誌指示，均
    應讓行人優先通過，則被害人既走行人穿越道穿越馬路，抗告人汽（機）車即有
    讓其優先通過之義務，殊不能以被害人之違規，脫免自己之責任，是本件抗告人
    執前詞抗告，應認無理由，予以駁回。
據上論斷，應依道路交通案件處理辦法第二十六條、刑事訴訟法第四百十二條，裁定
如主文。
中      華      民      國     九十三     年    十二     月   三十一    日
                              臺灣高等法院交通法庭
                                  審判長法  官  李  相  助
                                        法  官  雷  元  結
                                        法  官  楊  貴  雄
以上正本證明與原本無異。
不得再抗告。
                                        書記官  林  淑  貞
中　　　華　　　民　　　國　　 九十三　　 年　　十二　　月　　三十一　　日
